【裁判字號】    89,交上易,65
【裁判日期】    890509
【裁判案由】    過失傷害
【裁判全文】
臺灣高等法院高雄分院刑事判決                    八十九年度交上易字第六五號
    上  訴  人
    即  被  告  乙○○
右上訴人因過失傷害案件，不服台灣屏東地方法院八十八年度交易字第一六一號中華
民國八十八年十二月二十九日第一審判決（起訴案號：台灣屏東地方法院檢察署八十
八年度偵字第五八三三號），提起上訴，本院判決如左：
    主  文
上訴駁回。
    事實及理由
一、本案經本院審理結果，認第一審判決以被告乙○○平日以駕駛小貨車載送貨品為
    業，其駕車肇事，致被害人甲○○受傷，所為係犯刑法第二百八十四條第二項前
    段之業務過失傷害罪，變更起訴法條，並審酌被告肇事後棄傷者於不顧，逕予逃
    逸，行為惡劣，且案發至今，賠償告訴人者甚少，迄未與告訴人達成和解，犯後
    態度不佳等一切情狀，量處有期徒刑九月，認事用法及量刑均無不當，應予維持
    ，並引用第一審判決書記載之事實、證據及理由。
二、被告乙○○上訴意旨雖以：被告發生車禍時間為清晨一點五十分，受僱於林老發
    工作時間為清晨三時至十時止，車禍當時並非工作時段，被告當時係訪友返家途
    中肇事，原審判決被告業務過失傷害，顯有違公平正義之原則；被告現無業無收
    入，願分期償付，奈被害人要求過高，且要被告一次給付，致雙方無法達成和解
    ，並非被告無誠意與被害人和解，請念被告係屬初犯，從輕量刑，並予宣告緩刑
    云云。惟查：刑法上所謂業務，係指個人基於其社會地位繼續反覆所執行之事務
    ，其主要部分之業務，固不待論，即為完成主要業務所附隨之準備工作與輔助事
    務，亦應包括在內。本件被告乙○○受僱於林老發，平日以駕駛該林老發所有之
    小貨車載送貨品為業，自係以駕駛為附隨工作而從事業務之人。縱如被告乙○○
    上訴意旨所稱車禍當時並非工作時段，被告當時係訪友返家途中肇事，惟因與其
    駕車業務有直接關係，仍屬業務上之行為，難辭業務上過失傷害刑責。又犯罪所
    生之損害、犯罪後之態度，為科刑時所應審酌之事項，原審審酌被告肇事後棄傷
    者於不顧，逕予逃逸，行為惡劣，且案發至今，賠償被害人甚少，迄未與被害人
    達成和解，犯後態度不佳等情狀，量處有期徒刑九月，核無違誤。又被告乙○○
    既迄未與被害人達成和解賠償損害，自不宜宣告緩刑。被告乙○○上訴意旨指摘
    原審判決被告業務過失傷害，顯有違公平正義之原則，且量刑過重，請求宣告緩
    刑，均無理由，應予駁回。
三、被告經合法傳喚，無正當理由不到庭，爰不待其陳述逕行判決。
四、據上論斷，應依刑事訴訟法第三百六十八條、第三百七十一條、第三百七十三條
    ，判決如主文。
本案經檢察官羅正平到庭執行職務。
中    華    民    國        八十九      年      五      月      九      日
                              臺灣高等法院高雄分院刑事第三庭
                                  審判長法官  莊秋桃
                                        法官  魏式璧
                                        法官  陳中和
右正本證明與原本無異。
不得上訴。
                                      書記官  劉博文
中    華    民    國        八十九      年      五      月     十一     日
本件論罪科刑法條：
刑法二百八十四條第二項前段
  從事業務之人，因業務上之過失傷人者，處一年以下有期徒刑、拘役或一千元以下
  罰金。
                                                                      Ｈ
附件
臺灣屏東地方法院刑事判決                        八十八年度交易字第一六一號
    公  訴  人  臺灣屏東地方法院檢察署檢察官
    被      告  乙○○  男三十九歲（民國○○○年○月○○日生）
                        住屏東縣長治鄉○○村○○路四二號
                        居高雄市○○區○○街十九號八樓
                        身分證統一編號：Ｔ一二八四一四六號
右列被告因過失傷害案件，經檢察官提起公訴（八十八年度偵字第五八三三號），本
院判決如左：
     主  文
乙○○從事業務之人，因業務上之過失傷害人，處有期徒刑玖月。
     事  實
一、乙○○受僱於林老發，平日以駕駛該林老發所有之小貨車載送貨品為業，係以駕
    駛為附隨工作而從事業務之人，於民國八十七年六月十四日凌晨一時五十分許，
    駕駛林老發所有之車號ＸＲＯ─一二五號小貨車，由北向南沿屏東縣屏東市○○
    路行駛，至省立屏東醫院附近欲左轉公園路時，本應注意行駛時應注意車前狀況
    ，並隨時採取必要之安全措施；轉彎車應丙直行車先行，且依當時客觀情形，並
    無不能注意之情形，竟因疲憊打瞌睡，疏未注意上開規定，猶貿然左轉，適有由
    甲○○所駕駛之車號ＷＲＦ─三一○號輕型機車對向行來，因而撞及甲○○，致
    其人車倒地，因之受有頭部外傷頭皮撕裂、左尺骨及左側脛骨骨折等傷害。乙○
    ○見狀，非但未停車救助傷患，竟加速逃逸，而甲○○得旁人送醫，始倖免於難
    ，嗣因路人尤翠雲目擊肇事經過，尾隨抄記肇事車號，始為警循線查得車主林老
    發，進而於移送偵查後，查悉上情。
二、案經甲○○訴由屏東縣警察局屏東分局報請臺灣屏東地方法院檢察署檢察官偵查
    起訴。
     理  由
一、前揭犯行，業據被告乙○○自白不諱，核與告訴人甲○○指訴車禍之經過相符，
    且有道路交通事故調查報告表及診斷證明書各一紙可稽。而本件車禍之肇事者，
    確為被告，而非林老發一節，業據被告坦承及林老發供述無訛，雖告訴人指訴肇
    事者為林老發云云，惟案發當時係凌晨時分，告訴人於車禍之瞬間，驚嚇之餘，
    就肇事者之指認，非無錯誤之可能；而經將被告及林老發送高雄市政府警察局刑
    事警察大隊鑑驗結果，亦顯示被告陳述其為本件車禍之肇事者；林老發陳述其非
    本件車禍之肇事者，均無不實反應，核與渠等上開供述相符，是被告自白與上揭
    證據互核相符，堪信屬實。次按「汽車行駛時，駕駛人應注意車前狀況，並隨時
   採取必要之安全措施。」、「轉彎車應丙直行車先行」道路交通安全規則第九十
    四條第三項、第一百零二條第一項第六款分別定有明文。被告駕車自應注意上述
    規定，且被告係因疲憊打瞌睡而未能注意行車狀況，業據自承在卷，則其顯有過
    失，茲告訴人既因被告駕車之過失行為肇事而受傷，其間即有相當因果關係至明
    ，事證明確，犯行洵堪認定。
二、被告平日以駕駛該小貨車載送貨品為業，已據其供述明確，駕駛車輛為其附隨業
    務，亦屬從事駕駛業務之人，其駕車肇事致人受傷，核其所為係犯刑法第二百八
    十四條第二項前段之業務過失傷害罪。公訴人認被告係犯同法第二百八十四條第
    一項之過失傷害罪，未及斟酌上開情事，起訴法條尚有未洽，惟其因駕駛之過失
    行為傷害人之基本事實相同，本院自應予審理，並變更起訴法條。爰審酌被告肇
    事後棄傷者於不顧，逕予逃逸，行為惡劣，且案發至今，賠償告訴人者甚少，迄
    未與告訴人達成和解，犯後態度不佳等一切情狀，量處如主文所示之刑。
據上論斷，應依刑事訴訟法第二百九十九條第一項前段、第三百條，刑法第二百八十
四條第二項前段，罰金罰鍰提高標準條例第一條前段，判決如主文。
本案經檢察官洪士傑到庭執行職務。
中      華      民      國      八十八    年    十二    月    二十九    日
                                      臺灣屏東地方法院刑事第一庭
                                          法  官    蔡憲德
右正本證明與原本無異。
對於本判決如有不服應於收受送達後十日內向本院提出上訴書狀上訴於台灣高等法院
高雄分院並按他造當事人之人數附具繕本。
                                          書記官   林鴻仁
中      華      民      國      八十八    年    十二    月    二十九    日
附錄本案論罪科刑法條
刑法二百八十四條第二項前段
  從事業務之人，因業務上之過失傷人者，處一年以下有期徒刑、拘役或一千元以下
  罰金。


司法院資訊處製作；財團法人民間司法改革基金會備份。
